【裁判字號】    98,財管,40
【裁判日期】    980630
【裁判案由】    指定遺產管理人
【裁判全文】
臺灣屏東地方法院民事裁定              98年度財管字第40號
聲  請  人  臺灣土地銀行股份有限公司
法定代理人  丙○○
代  理  人  甲○○
上列聲請人聲請選任被繼承人乙○○之遺產管理人事件，本院裁
定如下：
    主  文
選任黃振銘律師為被繼承人乙○○（男，民國16年5 月15日出生
，身分證統一編號：Ｚ000000000號，最後住所地為屏東縣鹽埔鄉
○○村○○路7 號，民國97年1 月22日死亡）之遺產管理人。
程序費用新臺幣壹仟元由被繼承人乙○○之遺產負擔。
    理  由
一、聲請意旨略以：被繼承人乙○○於民國97年1 月22日死亡，
    且所有順位之繼承人均已死亡或拋棄繼承，親屬會議復未於
    繼承開始後一個月內選定遺產管理人。聲請人為抵押權人，
    係利害關係人，為此聲請選任乙○○之遺產管理人等語。
二、按繼承開始時，繼承人有無不明者，而無親屬會議，或親屬
    會議未於1 個月內選定遺產管理人者，利害關係人得聲請法
    院選任遺產管理人，並由法院依公示催告程序，定6 個月以
    上之期限，公告繼承人，命於期限內承認繼承，民法第1177
    條、第1178條分別定有明文。此為關於無人承認繼承之規定
    。又先順序繼承人均拋棄其繼承權時，由次順序之繼承人繼
    承，其次順序繼承人有無不明或第四順序之繼承人均拋棄其
    繼承權者，準用關於無人承認繼承之規定，民法第1176條第
    6 項亦有明文。
三、經查，聲請人主張被繼承人乙○○於97年1 月22日死亡，而
    所有順位之繼承人中，除被繼承人之胞兄郭丁全於光復後即
    查無相關戶籍資料，目前生死不明外，其餘之人均已死亡或
    向本院為拋棄繼承之意思表示，故被繼承人已無民法第1138
    條所列各順序之繼承人等情，有本院屏院惠家協字第098000
    0191號函影本、繼承順位參考表、屏東縣鹽埔鄉戶政事務所
    0980000578號函影本、戶籍謄本、戶籍登記簿影本、本院少
    年及家事庭查詢紀錄表等件可稽，復經本院職權調閱本院97
    年度繼字第399 號、97年度繼字第399 號卷宗核閱無誤，堪
    信為真實。依前開民法第1176條第6 項規定，自應準用關於
    無人承認繼承之規定。而被繼承人乙○○之親屬會議並未於
    死亡發生之日起1 個月內選定遺產管理人呈報法院，聲請人
    主張其係利害關係人，亦據其提出抵押權設定契約書、借據
    、他項權利證明書等件影本各1 份為證，堪信為真實，聲請
    人為被繼承人之債權人，係利害關係人，是依首開規定，聲
    請人聲請法院選任遺產管理人，尚無不合。本院審酌黃振銘
    律師乃屏東律師公會成員，法學素養深厚，與聲請人及被繼
    承人間均無何利害關係，能勝任遺產管理人一職，爰選任黃
    振銘律師為被繼承人乙○○之遺產管理人。
四、依非訟事件法第24條第1 項、第157 條，裁定如主文。
中    華    民    國    98    年    6     月    30    日
                        家事庭法  官  楊中琪
以上正本係照原本作成。
如不服本裁定應於送達後10日內向本院提出抗告狀，並繳納抗告
費新臺幣1,000元。
                              書記官  簡慧瑛
中    華    民    國    98    年    6     月    30    日


司法院資訊處製作；財團法人民間司法改革基金會備份。
